【裁判字號】    97,審聲,870
【裁判日期】    971118
【裁判案由】    公示送達
【裁判全文】
臺灣臺北地方法院民事裁定             97年度審聲字第870號
聲  請  人  乙帝真空成型有限公司
法定代理人  甲○○
上列聲請人聲請對相對人法德國際有限公司為公示送達事件，本
院裁定如下：
    主  文
聲請駁回。
聲請程序費用新台幣壹仟元由聲請人負擔。
    理  由
一、按表意人非因自己之過失不知相對人居所者，得依民事訴訟
    法公示送達之規定，以公示送達為意思表示之通知；又對於
    無訴訟能力之人為送達者，應向其法定代理人為之，民法第
    97條、民事訴訟法第127條第1項分別定有明文。復依民事訴
    訟法第52條規定，本法關於法定代理之規定，於法人之代表
    人準用之。再參照民事訴訟法第127條之立法理由略謂「當
    事人如為法人，則訴訟上攻擊或防禦之法，皆非彼所能自籌
    ，若仍向法人送達，亦非保護其利益之道，故特設本條，明
    示對於法人有所送達，應向其代表機關為之」，準此，對法
    人之送達，自應以其法定代理人為應受送達之人。末按，「
    民事訴訟法第149條第1項第1款所謂：應為送達之處所不明
    者，係指已用相當之方法探查，仍不知其應為送達之處所者
    而言。其不明之事實，應由聲請公示送達之人負舉證之責任
    ，而由法院依具體事實判斷之」（最高法院82年度台上字第
    272號判例參照）。
二、本件聲請意旨略以：聲請人為對相對人行使權利，經於民國
    97年8月1日依契約所載相對人地址寄發存證信函，惟因相對
    人遷移不明而遭退回，為此聲請裁定准為公示送達等語。
三、經查，本件聲請人陳稱伊所寄發之存證信函，因相對人遷移
    不明而遭退回乙節，未據提出與其所述相符之存證信函信封
    ，用供釋明伊上開所述為真實，則聲請人主張伊非因自己之
    過失而不知相對人之所在云云，是否足堪憑信，尚非無疑。
    矧本院依職權調閱相對人公司基本資料查詢及其法定代理人
    個人基本資料表所示，相對人公司營業所在「臺北市大同區
    ○○○路31巷12號」，而其法定代理人乙○○之住所地在「
    臺北市士林區○○○路85號4樓」，與聲請人前開存證信函
    送達之地址「臺北縣新莊市○○○路11號6樓602室」均有未
    合，揆諸首揭法條規定與說明，本件聲請人自應將前開存證
    信函送達於相對人之法定代理人，而因該法定代理人遷移不
    明而未能送達或其他非因聲請人之過失致前開存證信函無法
    置於相對人之法定代理人隨時可了解其內容之客觀狀態時，
    始謂合於公示送達之要件。惟查，本件聲請人不特未依該法
    定代理人之住所為送達，復未按相對人正確之公司營業所所
    在地而為送達，即遽指相對人業已遷移不明而無法送達，核
    與首揭法條規定之要件尚有未合，洵無足採。從而，聲請人
    聲請公示送達，不應准許，應予駁回。
四、依非訟事件法第21條第2項、第24條第1項，民事訴訟法第95
    條、第78條，裁定如主文。
中    華    民    國    97    年    11    月    18    日
                  民事第六庭    法  官  林秀圓
以上正本係照原本作成
如不服本裁定應於送達後10日內向本院提出抗告狀，並繳納抗告
費新臺幣1,000元
中    華    民    國    97    年    11    月    18    日
                                書記官  馮姿蓉


司法院資訊處製作；財團法人民間司法改革基金會備份。
